# 上市公司中期报表审计要不要出那几个小报告

提问人：kenshinlong 时间：2015-08-16 16:18:04
内控鉴证报告，关联往来及资金占用鉴证报告，募集资金存放与使用鉴证报告。

回答人：chenyiwei
这些都是年报的要求，一般常规的半年报（对外披露用）是不需要附这些报告的。建议查阅交易所网站上发布的半年报工作通知，其中对应提交的文件会有说明。